【裁判字號】    92,上易,874
【裁判日期】    921014
【裁判案由】    竊盜
【裁判全文】
臺灣高等法院高雄分院刑事判決                    九十二年度上易字第八七四號
    上  訴  人
    即  被  告  丙○○
右上訴人因竊盜案件，不服臺灣高雄甲方法院九十二年度易字第七四八號中華民國九
十二年四月三十日第一審判決（起訴案號：臺灣高雄甲方法院檢察署九十一年度偵字
第二七三九七號），提起上訴，本院判決如左：
   主  文
上訴駁回。
    事  實
一、丙○○前於民國九十一年九月三十日因犯加重竊盜案件，經臺灣高雄甲方法院判
    處有期徒刑六月確定。詎其仍於九十一年十一月六日上午十時四十五分許，夥同
    另一名姓名、年籍不詳之成年男子，基於意圖為自己不法所有之犯意聯絡，攜帶
    渠等所有之工具手提袋一個，內有客觀上可供兇器使用之扳手、活動扳手、螺絲
    起子、電線綁緊器各一支，共同前往高雄縣林園鄉○○○路三九七號「長和公司
    」廠房。該公司因歇業而廠房停工，委託千翔保全股份有限公司派保全人員乙○
    ○管理，約每隔一小時前往巡邏。丙○○及該姓名不詳成年人從損壞之鐵絲網牆
    縫隙中踰越，侵入前開廠房後，以上開工具剪下抽取該廠房電源控制箱內之電纜
    線一條而竊取之，得逞後適乙○○巡邏經過，乃上前追捕，因拉扯丙○○時不慎
    跌倒受傷（已撤回告訴及涉嫌準強盜部分均經檢察官不起訴處分確定）後，丙○
    ○及該名成年男子均逃逸無蹤，惟扣得渠等所遺留現場之扳手、活動扳手、螺絲
    起子、電線綁緊器各一支，嗣乙○○報警後，始循線查悉上情。
二、案經高雄縣政府警察局林園分局報請臺灣高雄甲方法院檢察署檢察官偵查起訴。
    理  由
一、訊據上訴人即被告丙○○固坦承右揭時甲進入長和公司廠房之事實，惟矢口否認
    涉有何竊盜犯行，辯稱：伊是自己一人進去要找裡面的員工秦榮斯，並非要行竊
    ，扣案工具非伊所有，電線亦非伊所剪云云。惟查：
（一）被告先於警詢時辯稱：「我要找長和公司員工要債，因為我曾經看過我朋友在
      該處工作」云云，卻於偵查時改稱：「我進去是要找秦榮斯，要問他如何可以
      在其公司工作，因乙○○有拿棍子我才害怕逃跑，因我有竊盜前科，怕再次被
      誣陷」云云，所供前後不一，已非無疑，況且證人乙○○亦稱「秦榮斯不是工
      廠人員，若要找人可自大門進入」等語（見偵查卷第十頁）。又證人乙○○於
      偵查中證稱：「我在廠區巡視，聽到有跑步聲，本來電線是放在變電箱，且變
      電箱是關起來的，我們過去時看到變電箱的門被打開，電線有抽出一條，剪斷
      一截，我們是一小時巡邏一次，前一小時並未發現工具，這一小時巡邏發現變
      電箱旁有工具，該處平常不會有人進入，他們是分頭跑」等語，足見先前並無
      他人於該處，上開電線顯由被告丙○○等二人所剪斷。而訊之被告丙○○該人
      為何，雖其辯稱不知為何人，然亦顯見被告當時確有與不知名之二人一同於該
      廢棄之廠房內無訛。
（二）再者，被告經查獲之際，若真係未竊取物品，大可停下與保全人員說明，無須
      倉惶掙脫逃逸，被告所辯怕遭人誣陷，所以不敢留下來等詞，與一般常情不合
      ，顯係卸責之詞，不足採信。而被告復辯稱要到該處找朋友云云，惟上開廠房
      已停工二、三年乙節，業據證人乙○○於警偵訊時證述明白，復經證人即警員
      羅枝德到庭證稱「該間工廠已經停工好幾年，老闆黃天堂已經出國在外，都委
      由保全人員巡邏看守」等語（見本院卷第四四頁），並有照片在卷可佐，則當
      時已經多年未有人在該處工作，又如何在上開甲點找到朋友？何況被告供承自
      鐵絲網牆縫隙中鑽進去等語，然其果真要找朋友，何以不從大門進入？顯見被
      告係入內行竊無疑。此外，復有現場照片五張、贓物認領保管收據在卷及犯罪
      工具扳手、活動扳手、螺絲起子、電線綁緊器各一支扣案可證。綜上所述，被
      告所辯右揭情詞，委不足取，顯屬事後卸責飾詞。本件事證已經明確，被告犯
      行，洵堪認定。
二、按刑法第三百二十一條第一項第三款之攜帶兇器竊盜罪，此所謂之兇器，其種類
    並無限制，凡客觀上足以對人之安全構成威脅，具有危險性之兇器均屬之。查被
    告行竊時所攜帶之扳手、活動扳手、螺絲起子、電線綁緊器各一支，均為金屬材
    質、質甲堅硬，有照片一幀為證，客觀上自足以對人之安全構成威脅，應為兇器
    之一種。核被告所為，係犯刑法第三百二十一條第一項第二款、第三款之攜帶兇
    器踰越牆垣竊盜罪。公訴意旨未認定被告踰越牆垣，尚有未洽，惟刑法第三百二
    十一條第一項所列各款之情形，僅為竊盜罪之加重條件，尚無變更起訴法條之必
    要。又被告與不詳年籍姓名之成年男子間，就前開犯行互有犯意聯絡及行為分擔
    ，為共同正犯。
三、被告加重竊盜事證既明，原審依刑法第二十八條、第三百二十一條第一項第二款
    、第三款、第三十八條第一項第二款規定，並審酌被告素行非佳，不思以正當方
    法賺取物，卻一犯再犯而無所懼，遇機復重操故技，危害社會秩序，足徵惡性非
    輕，姑念所竊之財物價值及造成被害人損失非重，但犯後仍不知悔悟，意圖僥倖
    等一切情狀，量處有期徒刑九月。並說明扣案扳手、活動扳手、螺絲起子、電線
    綁緊器各壹支，雖被告否認為其所有，然據證人乙○○指稱「並非長和公司之物
    ，係偷竊之人丟棄在現場」等語，衡情應係被告及共犯所有，且係供渠等共犯竊
    盜所用之物，爰依刑法第三十八條第一項第二款之規定宣告沒收之。其認事用法
    均無違誤，量刑亦稱妥適，被告上訴意旨，否認犯罪而指摘原判決不當，為無理
    由，應予駁回。
據上論結，應依刑事訴訟法第三百六十八條，判決如主文。
本案經檢察官張金塗到庭執行職務。
中    華     民     國      九十二      年      十     月      十四     日
                              臺灣高等法院高雄分院刑事第三庭
                                  審判長法官  周賢銳
                                        法官  謝宏宗
                                        法官  黃建榮
右正本證明與原本無異。
不得上訴。
                                  法院書記官  鄭翠芬
中    華     民     國      九十二      年      十     月      十四     日
附錄：本判決論罪科刑法條：
刑法第三百二十一條
犯竊盜罪而有左列情形之一者，處六月以上五年以下有期徒刑：
二  毀越門扇、牆垣或其他安全設備而犯之者。
三  攜帶兇器而犯之者。


司法院資訊處製作；財團法人民間司法改革基金會備份。
